【裁判字號】    97,易,100
【裁判日期】    970317
【裁判案由】    竊盜
【裁判全文】
臺灣彰化地方法院刑事判決               97年度易字第100號
公  訴  人  臺灣彰化地方法院檢察署檢察官  愛股
被      告  戊○○
                    （另案於台灣彰化監獄執行中）
上列被告因竊盜案件，經檢察官提起公訴（九十六年度偵字第一
０八八二、一一０八八、一一０八九號），本院判決如下：
    主  文
戊○○竊盜，累犯，處有期徒刑月；又共同竊盜，累犯，處有
期徒刑月；又共同竊盜，累犯，處有期徒刑月；又共同竊盜
，累犯，處有期徒刑月；又共同竊盜，累犯，處有期徒刑月
；應執行有期徒刑捌月。
    事  實
一、戊○○前於民國九十五年五月二十二日，因施用毒品案件，
    經本院以九十五年度訴字第五０九號判決判處有期徒刑七月
    確定；又於九十五年七月三日，因竊盜案件，經本院以九十
    五年度易字第三六九號，判處有期徒刑八月確定；嗣二案經
    定執行刑為有期徒刑一年二月，入監執行後，於九十六年五
    月二日縮短刑期執行完畢。仍不知悔改，因欠缺生活費用，
    竟基於意圖為自己不法所有之竊盜犯意，於九十六年十月二
    十四日八時許，騎乘車牌號碼ＫＸＰ－八九０號重型機車，
    行經彰化縣二水鄉○○路○段九００號竹林內時，見乙○○
    所有、價值約新臺幣（下同）二千五百元之蓄電池一個置放
    該處，認有機可趁，乃徒手竊得該蓄電池後逃逸，並於同日
    載往彰化縣田中鎮「新元盛資源回收廠」，以三百六十元之
    價格，出售予不知情之回收場負責人黃正波，所得供給花用
    。嗣經警至上開回收場執行查贓勤務時循線查獲。
二、戊○○復意圖為自己不法之所有，並與丁○○（業經本院審
    結）共同基於竊盜之犯意聯絡及行為分擔，由丁○○駕駛車
    牌號碼０一一九－ＳＤ號自用小貨車，搭載戊○○，在彰化
    縣社頭鄉、二水鄉尋覓行竊目標，分別於下列時間、地點，
    以徒手之方式，共同為下列竊盜犯行：
（一）於九十六年十月十六日十時許，途經彰化縣二水鄉○○路
      與松柏路路口之產業道路旁，見甲○○所有，價值約二千
      元之白鐵製水塔一個置放於該處，認有機可趁，乃將之搬
      運上車而行竊得手，隨以一千六百元之代價，變賣予不知
      情之「新元盛資源回收場」負責人黃正波，得款朋分花用
      。
（二）於九十六年十一月一日十時許，由丁○○駕駛車牌號碼０
      一一九－ＳＤ號自用小貨車，搭載戊○○，行經彰化縣社
      頭鄉○○路一０六號停業中之「井饌餐廳」時，見丙○○
      所有，價值約五千五百二十元之廢鐵二百三十公斤置放該
      處，認有機可趁，乃將之搬運上車而行竊得手，隨以二千
      零七十元之代價，變賣予不知情之「風升資源回收場」負
      責人陳永周，得款朋分花用。
（三）於九十六年十一月四日十三時許，由丁○○駕駛上揭自用
      小貨車，搭載戊○○，行經前述之「井饌餐廳」時，二人
      再將價值約三千六百元之廢鐵一百五十公斤搬運上車而行
      竊得手，隨以一千二百七十五元之代價，變賣予不知情之
      「風升資源回收場」負責人陳永周，得款朋分花用。
（四）於九十六年十一月五日十一時許，亦由丁○○駕駛上揭自
      用小貨車，搭載戊○○，行經前述之「井饌餐廳」時，二
      人再將價值約五千二百八十元之廢鐵二百二十公斤搬運上
      車而行竊得手，隨以一千八百七十元之代價，變賣予不知
      情之「風升資源回收場」負責人陳永周，得款朋分花用。
      嗣經警調閱路口監視器後，循線查獲。
三、案經被害人乙○○、丙○○訴由彰化縣警察局田中分局報請
    台灣彰化地方法院檢察署檢察官偵查起訴。
    理  由
一、上開竊盜之犯罪事實，迭據被告戊○○於警、偵訊中暨本院
    審理時坦承不諱，核與同案共犯丁○○於警訊中之供述一致
    ，並與被害人乙○○、甲○○、丙○○於警詢中證述失竊之
    情節相符，復經證人即「新元盛資源回收場」負責人黃正波
    、「風升資源回收場」負責人陳永周於警詢中證述明確。此
    外，另有監視器翻拍照片、現場查證照片、新元盛資源回收
    單、資源回收業者收受物品登記簿、風升資源回收場計算表
    、車籍查詢－基本資料詳細畫面等附卷可稽，堪認被告自白
    確與事實相符，本件事證明確，被告犯行均堪以認定。
二、核被告所為，均係犯刑法第三百二十條第一項之普通竊盜罪
    。被告與同案共犯丁○○間，就犯罪事實二部分，有犯意之
    聯絡與行為之分擔，均為共同正犯。又被告前於九十五年五
    月二十二日，因施用毒品案件，經本院以九十五年度訴字第
    五０九號判決判處有期徒刑七月確定；又於九十五年七月三
    日，因竊盜案件，經本院以九十五年度易字第三六九號，判
    處有期徒刑八月確定；嗣二案經定執行刑為有期徒刑一年二
    月，入監執行後，於九十六年五月二日縮短刑期執行完畢，
    此有臺灣彰化地方法院檢察署刑案資料查註紀錄表及臺灣高
    等法院被告前案紀錄表等附卷可參，其受此有期徒刑執行完
    畢後，五年內再故意犯本件有期徒刑以上之罪，各應依累犯
    規定加重其刑。被告所犯各次竊盜罪，犯意各別，應予分論
    併罰。爰審酌被告前有竊盜前科，素行非佳，有臺灣高等法
    院被告前案紀錄表在卷可憑，僅為牟取生活費用即屢犯竊盜
    案件，造成被害人之損害，復參酌本件各次竊盜所得財物之
    價值、各次犯罪手段，及被告自警、偵訊起迄本院審理中均
    坦承犯行，犯後態度良好等一切情狀，分別量處如主文所示
    之刑，並定應執行刑。
據上論斷，應依刑事訴訟法第二百九十九條第一項前段，刑法第
二十八條、第三百二十條第一項、第四十七條第一項、第五十一
條第五款，刑法施行法第一條之一第一項、第二項前段，判決如
主文。
本案經檢察官蔡曉崙到庭執行職務。
中    華    民    國    97    年    3     月    17    日
                            刑事第六庭
                                法  官  王義閔
以上正本證明與原本無異。
如不服本判決，應於判決送達後10日內，向本院提出上訴狀（ 須
附繕本 ）。
告訴人或被害人對於判決如有不服具備理由請求檢察官上訴者，
其上訴期間之計算係以檢察官收受判決正本之日期為準。
中    華    民    國    97    年    3     月    17    日
                                書記官  陳秀鳳
附錄本案論罪科刑法條全文：
中華民國刑法第320條
（普通竊盜罪、竊佔罪）
意圖為自己或第三人不法之所有，而竊取他人之動產者，為竊盜
罪，處5年以下有期徒刑、拘役或5百元以下罰金。
意圖為自己或第三人不法之利益，而竊佔他人之不動產者，依前
項之規定處斷。
前二項之未遂犯罰之。


司法院資訊處製作；財團法人民間司法改革基金會備份。
